【裁判字號】    98,消債清,287
【裁判日期】    981217
【裁判案由】    清算事件
【裁判全文】
台灣台中地方法院民事裁定           98年度消債清字第287號
    聲  請  人
    即  債務人  丁○○
    相  對  人
    即  債權人  台新國際商業銀行股份有限公司
    法定代理人  吳清文
    代  理  人  洪永鴻
    相  對  人
    即  債權人  國泰世華商業銀行股份有限公司
    法定代理人  乙○○
    代  理  人  許雅蘋
    相  對  人
    即  債權人  丙○(台灣)商業銀行股份有限公司
                （含「美商丙○銀行股份有限公司」）
    法定代理人  甲○○
    相  對  人
    即  債權人  香港商香港上海匯豐銀行股份有限公司
                （原「中華商業銀行股份有限公司」）
    法定代理人  韋力行
上列當事人因消費者債務清理事件聲請清算，本院裁定如下：
    主    文
債務人丁○○自中華民國98年12月17日16時起開始清算程序。
    理    由
一、按法院開始清算程序之裁定，應載明其年、月、日、時，並
    即時發生效力，消費者債務清理條例第83條第 1項定有明文
    。
二、本件聲請人即債務人聲請意旨略以：聲請人現已45歲，目前
    在台中市各市場自營飲料、果汁販賣，每月營業額約56,000
    元，淨利約10,000元至15,000元，但與銀行協商時銀行要求
    之月付金為 4,000元，顯無法負擔。是聲請人之財產及收入
    不足以清償債務（債務 2,787,036元），與最大債權銀行台
    新國際商業銀行股份有限公司進行前置協商而不成立，又聲
    請人即債務人又未經法院裁定開始更生程序或許可和解或宣
    告破產，爰聲請清算等語。
三、經查：債務人所主張之上開事實，業據提出前置協商不成立
    通知書、戶籍謄本、勞工保險被保險人投保資料表、身分證
    、全民健康保險卡、債權人清冊｛債務 2,787,036元，其中
    拍賣不動產不足額2,278,000元，其餘無擔保債務509,036元
    ｝、財產及收入狀況說明書、財團法人金融聯合徵信中心當
    事人查詢個人資料（信用報告）回覆書、協議書、無擔保債
    務還款計劃、財政部台灣省中區國稅局財產歸屬資料清單、
    財政部台灣省中區國稅局96年、97年度綜合所得稅各類所得
    資料清單附卷為證，此外又查無聲請人即債務人有消費者債
    務清理條例第6條第3項、第8條或第82條第2項所定駁回清算
    聲請之事由存在，則聲請人即債務人聲請清算，應屬有據，
    爰裁定如主文。
四、末查，依據聲請人即債務人所提財產及收入狀況說明書所載
    及全國財產稅總歸戶財產查詢清單，債務人尚有大東樹脂化
    學股份有限公司之投資，96年、97年度之股息收入為10,930
    元、11,606元，尚須加以處理，附予敘明。
中    華    民    國    98    年    12    月    17    日
                  民事庭法  官    顏世傑
上為正本係照原本作成
本件不得抗告
中    華    民    國    98    年    12    月    17    日
                        書記官    陳麗


司法院資訊處製作；財團法人民間司法改革基金會備份。
